【裁判字號】    92,易,104
【裁判日期】    920513
【裁判案由】    竊盜
【裁判全文】
臺灣雲林地方法院刑事判決                          九十二年度易字第一四號
    公  訴  人  臺灣雲林地方法院檢察署檢察官
    被      告  乙○○
    選任辯護人  林金陽律師
右列被告因竊盜案件，經檢察官提起公訴（九十二年度偵字第二四七號），並當庭擴
張起訴事實（移
號），本院判決如左：
    主  文
乙○○連續攜帶兇器竊盜未遂，累犯，處有期徒刑陸月，如易科罰金，以佰元折算
壹日。扣案之鐵鉗壹支沒收之。
    事  實
一、乙○○前因犯過失傷害罪，經法院判處有期徒刑四月，於民國（下同）九十一年
    十一月五日易科罰金執行完畢。其基於意圖為自己不法所有之概括犯意，於九十
    二年一月三日凌晨一時五十分許，在雲林縣大埤鄉○○村○○路六十之九號前，
    欲竊取停放在該處之車號Ｃ五－八六四八號自小客車車內甲○○持有之物品，即
    持其所有之長十五公分、寬四公分、鉗頭為凸尖型，客觀上足對人身安全產生危
    害之鐵製鉗子一支（起訴書記載為萬年鉗），並基於毀損車門鎖以開啟車門之概
    括犯意，將該鉗子尖頭部位插入甲○○持有之上述自小客車車門鑰匙孔內並加以
    轉動，而損壞該車門鎖致不堪使用。於車門尚未開啟之際，為甲○○之鄰居孫木
    坤發現，即通知鄰人共同向前逮捕乙○○，並報警處理，致乙○○竊盜未得逞，
    警方隨後在現場扣得乙○○所有之上述鐵鉗一支。乙○○又於九十二年二月十二
    日凌晨零時三十分許，與蘇志昌（另經台灣高雄地方法院檢察署檢察官聲請簡易
    判決處刑）基於犯意聯絡，在高雄市○○區○○路二二三項三一號前，欲竊取曹
    夢華持有之車號ＺＧ－五一六八號自小客車車內物品，即推由蘇志昌把風，乙○
    ○持大小形狀不詳之鐵片（未扣案）插入該後車門鑰匙孔內，損壞該車門鎖，而
    將整個鎖頭卸下，致該車門鎖不堪使用，因後車門仍無法開啟，乙○○再以自己
    所有之一般車鑰匙，以大小形狀不詳之鋸條（未扣案）加以修磨後，持以開啟該
    自小客車前車門，並隨即進入車內竊取曹夢華持有之夾克一件（內有中藥配製沾
    煙粉一瓶）、書包一個（價值共約新台幣八百元），得手後將該夾克穿在身上，
    ，為現場保全人員吳國輝發現並報警，乙○○見警員前來逃入該處工地內，在該
    工地內為警逮捕，警方並尋得乙○○丟棄在工地內之上述竊得物品，並扣得乙○
    ○所有之上述鑰匙一支。
二、案經甲○○告訴雲林縣警察局斗南分局報告臺灣雲林地方法院檢察署檢察官偵查
    起訴及檢察官當庭擴張起訴事實。
    理  由
一、被告乙○○對上述犯罪事實坦白承認，核與現場目擊證人孫木坤、吳國輝、告訴
    人甲○○、曹夢華（其於警訊中亦提出告訴）、另案之共同被告蘇志昌所述情節
    相符（被告同意證據使用），並有贓物領據、現場照片、車輛照片等書證在卷可
    稽，扣案之鐵鉗一支、鑰匙一支足資佐證。該鐵鉗一支經法官當庭勘驗，長有十
    五公分、寬有四公分、鉗頭為凸尖形狀，乃鐵製鉗子無誤（均筆錄在卷）。因該
    鐵鉗之前端屬凸尖形狀，鐵鉗又係整支鐵製，若持以攻擊，將對人身安全產生危
    害無疑，自屬兇器。另被告於九十二年二月十二日所為之上述不法行為，因其自
    白所稱之鐵片、鋸條等物均未扣案，僅憑被告之自白，尚無從判斷是否為兇器，
    併此敘明。本件事證明確，被告犯行堪以認定，自應依法論科。
二、核被告持鐵鉗損壞車門鎖行竊之行為，係犯刑法第三百二十一條第二項、第一項
    第三款之攜帶兇器竊盜未遂罪、第三百五十四條之毀損罪。被告另以鐵片損壞車
    門鎖行竊之行為，係犯刑法第三百二十條第一項之竊盜罪、第三百五十四條之毀
    損罪。起訴書對被告損壞甲○○持有上述車輛車門鎖之行為未論究被告另犯毀損
    罪，亦未對被告於九十二年二月十二日之上述竊盜、毀損行為提起公訴，惟此亦
    經公訴檢察官到庭補充說明，並擴張起訴事實，該等事實與起訴事實均屬裁判上
    一罪，為同一案件，本院自應予審理。被告於九十二年二月十二日所為之上述竊
    盜、毀損之犯罪行為，與另案被告蘇志昌間，有犯意聯絡，行為分擔，為共同正
    犯。被告先後二次竊盜、毀損之犯行，時間緊接，分別觸犯犯罪構成要件相同之
    罪名，顯均係基於概括犯意而為，應依連續犯規定分別論以一罪，但因斟酌被告
    竊得物品價值尚低，不加重其刑。被告損壞車門鎖之目的係在竊盜，是其所犯上
    述二罪間，有方法結果之牽連關係，為牽連犯，應從一重論以攜帶兇器竊盜未遂
    罪。被告前因犯過失傷害罪，經法院判處有期徒刑四月，於九十一年十一月五日
    易科罰金執行完畢，有台灣高等法院全國前案紀錄表在卷可參，其於五年後再犯
    本案，為累犯，依法加重其刑。被告行竊甲○○持有之物品而未遂，依法減輕其
    刑，並先加後減。
三、本院審酌被告犯後均坦白犯行，表示後悔的意思，其自白係因經商失敗，經濟狀
    況甚差，已三、四日沒有回家，身上沒錢，才下手偷竊甲○○車內物品（未得逞
    ），後來至高雄當捆工，因喝了些酒，見曹夢華持有之上述車輛，心存邪念，當
    時又天冷，想說小孩需要書包，才偷了車內的夾克與書包，被告與泰國籍妻子共
    育有二個小孩，一個五歲、一個一歲，均待被告扶養照顧，被告目前是在養殖場
    擔任魚苗技術人員，有養殖場負責人出具之證明書一紙在卷可參，被告供稱其今
    年之收入約可達新台幣四、五十萬元，可見被告是有正當工作與收入，本件被告
    毀損車損以資竊盜之情節固然不輕，惟被告本可開走整部車輛，亦或可竊取車內
    更值錢之物品裝備，但於本案被告是專挑車內價值甚低之物品行竊，可認被告惡
    性尚輕，又其竊得物品之價值均屬低廉，竊盜所生之損害當亦屬非鉅，告訴人甲
    ○○亦到庭表示被告肯改過、反悔，其損失不重，願意原諒被告（另告訴人曹夢
    華經傳喚未到庭）等一切情狀，量處如主文所示之刑，並諭知易科罰金之折算標
    準。扣案之鐵鉗一支，為被告所有，且為供被告犯罪所用之物，應予沒收之。另
    扣案之車鑰匙一支，因未隨案移送，而為另案被告蘇志昌刑事案件之證物，未免
    將來本案執行之困擾，爰不為沒收之諭知。
據上論斷，應依刑事訴訟法第二百九十九條第一項前段，刑法第五十六條、第三百二
十一條第二項、第一項第三款、第三百五十四條、第五十五條、第二十六條前段、第
四十七條、第四十一條第一項前段、第三十八條第一項第二款，罰金罰鍰提高標準條
例第一條前段、第二條，判決如主文。
中      華      民      國    九十二    年      五      月     十三     日
                                        臺灣雲林地方法院刑事第一庭
                                            法  官  侯廷昌
右正本證明與原本無異。
如不服本判決，應於判決送達後十日內向本院提出上訴狀( 應附繕本 )。
                                            書記官  蔡金保
中      華      民      國    九十二    年      五      月     十三     日
附錄法條：
中華民國刑法第三百二十一條
 (加重竊盜罪)
犯竊盜罪而有左列情形之一者，處六月以上五年以下有期徒刑：
一  於夜間侵入住宅或有人居住之建築物、船艦，或隱匿其內而犯之者。
二  毀越門扇、牆垣或其他安全設備而犯之者。
三  攜帶兇器而犯之者。
四  結夥三人以上而犯之者。
五  乘火災、水災或其他災害之際而犯之者。
六  在車站或埠頭而犯之者。
前項之未遂罰之。
中華民國刑法第三百五十四條
 (毀損器物罪)
毀棄、損壞前二條以外之他人之物或令致不堪用，足以生損害於公眾或他人者，處二
年以下有期徒刑、拘役或五百元以下罰金。


司法院資訊處製作；財團法人民間司法改革基金會備份。
